【裁判字號】    98,訴,150
【裁判日期】    980630
【裁判案由】    毒品危害防制條例
【裁判全文】
臺灣板橋地方法院刑事判決               98年度訴字第150號
公  訴  人  臺灣板橋地方法院檢察署檢察官
被      告  甲○○
                  （現另案於臺灣臺北監獄臺北分監執行中）
上列被告因違反毒品危害防制條例案件，經檢察官提起公訴（97
年度毒偵字第9015號），嗣因被告於本院準備程序中就被訴事實
均為有罪之陳述，本院告知被告簡式審判程序之旨，並聽取當事
人之意見後，由本院合議庭裁定改由受命法官獨任依簡式審判程
序進行，判決如下：
    主  文
甲○○施用第一級毒品，累犯，處有期徒刑玖月，扣案之第一級
毒品海洛因肆包（合計淨重點柒公克）及海洛因殘渣袋捌只內
之第一級毒品海洛因殘渣（量微無法秤重），均沒收銷燬之，上
開毒品之外包裝袋共拾貳只，均沒收之。又施用第二級毒品，累
犯，處有期徒刑伍月，扣案之第二級毒品甲基安非他命壹包（驗
餘淨重壹點肆肆陸玖公克）及甲基安非他命殘渣袋只內之第二
級毒品甲基安非他命殘渣（量微無法秤重），均沒收銷燬之，上
開毒品之外包裝袋共肆只，均沒收之。應執行有期徒刑壹年，扣
案之第一級毒品海洛因肆包（合計淨重點柒公克）、海洛因殘
渣袋捌只內之第一級毒品海洛因殘渣（量微無法秤重）、第二級
毒品甲基安非他命壹包（驗餘淨重壹點肆肆陸玖公克）及甲基安
非他命殘渣袋只內之第二級毒品甲基安非他命殘渣（量微無法
秤重），均沒收銷燬之，上開毒品之外包裝袋共拾陸只，均沒收
之。
    事  實
一、甲○○前於民國92年間，因施用毒品案件，經本院以92年度
    毒聲字第2505號裁定送觀察、勒戒後，認有繼續施用毒品之
    傾向，再經本院以93年度毒聲字第618 號裁定令入戒治處所
    施以強制戒治，於93年11月5 日停止戒治處分執行完畢釋放
    出所，並經臺灣板橋地方法院檢察署檢察官以94年度戒毒偵
    字第176 號為不起訴處分確定。甲○○嗣因連續施用第一、
    二級毒品案件，經本院95年度訴緝字161 號判決有期徒刑2
    年、1 年2 月，應執行有期徒刑3 年確定，並經臺灣高等法
    院95年度上訴字第3834號判決駁回上訴確定，上開2 罪復據
    臺灣高等法院以96年度聲減字第187 號裁定減刑暨定應執行
    刑有期徒刑1 年6 月；另又因施用第一、二級毒品案件，經
    本院96年度訴字第706 號分別判決有期徒刑10月、6 月，應
    執行有期徒刑1 年2 月確定，該2 罪嗣經本院再以96年度聲
    減字第4465號裁定減刑後，並與前揭2 罪合併更定執行刑為
    有期徒刑2 年確定，而於97年7 月2 日縮短刑期執行完畢。
二、詎猶不知悔改，復基於施用第一級毒品海洛因（以下簡稱海
    洛因）之犯意，於97年10月9 日凌晨1 時許，在臺北縣板橋
    市○○○街80巷5 弄80號4 樓（起訴書略載為於同日為警採
    尿前26小時內某時，在不詳處所），以將海洛因摻入香菸後
    點燃後吸食之方式，施用海洛因1 次；其另基於施用第二級
    毒品甲基安非他命（以下簡稱甲基安非他命）之犯意，於97
    年10月8 日某時，在同上址（起訴書略載為於97年10月9 日
    為警採尿回溯前96小時內某時許，在不詳地點），以將甲基
    安非他命置入其自己臨時組裝而成之玻璃吸食器，用火燒烤
    成煙霧後吸食之方式，施用甲基安非他命1 次。嗣於同日凌
    晨1 時20分許，為警在臺北縣板橋市○○○街80巷5 弄18號
    查獲，並扣得海洛因4 包（合計淨重3.70公克）、甲基安非
    他命1 包（驗前淨重1.4470公克）、海洛因殘渣袋8 只、甲
    基安非他命殘渣袋3 只及分裝袋9 只等物，復經警採集其尿
    液送驗而查悉上情。
三、案經臺北市政府警察局移送臺灣板橋地方法院檢察署檢察官
    偵查起訴。
    理  由
壹、程序方面：
    查本件被告甲○○所犯並非死刑、無期徒刑、最輕本刑為三
    年以上有徒刑之罪或高等法院管轄第一審案件，而其於準備
    程序進行中，被告先就被訴事實均為有罪之陳述，經法官告
    知簡式審判程序之旨，並聽取公訴人及被告之意見後，本院
    認適宜改依簡式審判程序進行，爰依刑事訴訟法第273 條之
    1 第1 項、第284 條之1 規定，由本院合議庭以裁定由受命
    法官獨任進行簡式審判程序，合先敘明。
貳、實體方面：
一、上揭事實，業據被告於本院審理時坦承不諱，復有臺北市府
    警察局刑事警察大隊搜索扣押筆錄、扣押物品目錄表各乙份
    、查獲扣案物品照片4 幀存卷可稽，及海洛因4 包、甲基安
    非他命1 包、海洛因殘渣袋8 只、甲基安非他命殘渣袋3 只
    等物扣案可資佐證。又被告為警查獲時所採其尿液送驗結果
    ，係呈安非他命類（含甲基安非他命）陽性反應及嗎啡陽性
    反應，此有臺北市政府警察局偵辦毒品案件尿液檢體委驗單
    （尿液檢體編號：014590）、台灣尖端先進生技醫藥股份有
    限公司於97年10月17日出具之濫用藥物尿液檢驗報告（報告
    序號：偵三-2）各1 份在卷可稽。而扣案之粉末4 包，經送
    法務部調查局濫用藥物實驗室鑑定結果，均有含有第一級毒
    品海洛因成分，合計淨重3.7 公克（空包裝總重0.99公克）
    ，有該實驗室97年11月17日調科壹字第097230 42370號鑑定
    書1 份在卷可稽；又扣案之白色透明結晶1 包，經送交通部
    民用航空局鑑驗結果，實稱毛重1.7470公克，淨重1.4470公
    克，取樣0.0001公克，餘重1.4469公克，檢出第二級毒品甲
    基安非他命成分，有該中心97年10月27日航藥鑑字第097550
    8 號毒品鑑定書1 份存卷可憑。據上，被告之尿液經以氣相
    層析質譜儀分析法檢驗，既係呈嗎啡及甲基安非他命陽性反
    應，顯見被告應有在前揭犯罪時間施用海洛因及甲基安非他
    命之行為甚明。又查，被告前於92年間，因施用毒品案件，
    經本院以92年度毒聲字第2505號裁定送觀察、勒戒後，認有
    繼續施用毒品之傾向，再經本院以93年度毒聲字第618 號裁
    定令入戒治處所施以強制戒治，於93年11月5 日停止戒治處
    分執行完畢釋放出所，並經臺灣板橋地方法院檢察署檢察官
    以94年度戒毒偵字第176 號為不起訴處分確定，此有臺灣高
    等法院被告前案紀錄表在卷可稽。綜上所述，足認被告前經
    強制戒治執行完畢釋放後，5 年內再犯本件施用第一、二級
    毒品犯行。本案事證明確，被告犯行堪以認定，應依法論科
    。
二、查海洛因及甲基安非他命，分屬於毒品危害防制條例第2 條
    第2 項第1 、2 款所規定之第一、二級毒品，核被告所為，
    係犯毒品危害防制條例第10條第1 項、第2 項之施用第一、
    二級毒品罪。被告施用前後持有第一、二級毒品之低度行為
    ，各為進而施用第一、二級毒品之高度行為所吸收，均不另
    論罪。被告所犯上開二罪名，犯意各別，行為互殊，應予分
    論併罰。又被告前受有如事實欄所載罪刑宣告及執行紀錄，
    有上述前案紀錄表在卷可考，被告於有期徒刑執行完畢後5
    年內故意再犯有期徒刑以上之各罪，均為累犯，各應依刑法
    第47條第1 項規定，加重其刑。審酌被告有多次施用毒品前
    科，品行非佳，且曾經強制戒治執行完畢，竟再為本件施用
    毒品犯行，顯見其不思悔改，自制力亦顯不佳，足以戕害其
    身心，滋生其他犯罪，惡化治安，嚴重損及公益；惟另考量
    被告於犯後已坦承犯行，而其施用毒品行為於本質上係屬自
    我戕害行為，反社會性之程度應屬較低，等一切情狀，各量
    處如主文所示之刑，併定其應執行之刑，以資懲儆。
三、又扣案之海洛因4 包（合計淨重3.70公克）、甲基安非他命
    1 包（驗餘淨重1.4469公克）及扣案之海洛因殘渣袋8 只內
    之海洛因殘渣（量微無法秤重）、甲基安非他命殘渣袋3 只
    內之甲基安非他命殘渣（量微無法秤重），既分屬當場查獲
    之第一、二級毒品，且均為本案當場查獲之毒品，應依毒品
    危害防制條例第18條第1 項規定諭知沒收銷燬之。而上開毒
    品之外包裝袋共計16只，均係用於包裹毒品，防其裸露、潮
    濕，便於攜帶施用，係供或預備供被告施用毒品所用之物，
    且均係被告所有，業據其於本院審理時供明在卷，爰依刑法
    第38條第1 項第2 款規定，亦併予宣告沒收之。至於扣案之
    分裝袋9 只，雖為被告所有，惟被告供稱：伊並沒有打算將
    之供分裝毒品使用，只因買分裝袋時就是1 百個入等語，是
    以該分裝袋9 只，並非供被告犯本件各罪所用之物，無從併
    予宣告沒收，附此陳明。
據上論斷，應依刑事訴訟法第273 條之1 第1 項、第299 條第1
項前段，毒品危害防制條例第10條第1 項、第2 項、第18條第1
項前段，刑法第11條前段、第47條第1 項、第51條第5 款、第38
條第1 項第2 款，判決如主文。
本案經檢察官乙○○到庭執行職務。
中    華    民    國    98    年    6     月    30    日
                  刑事第十七庭法  官  林淑婷
以上判決正本證明與原本無異。
如不服本判決，應於送達後十日內，向本院提出上訴書狀，並應
敘述具體理由；其未敘述上訴理由者，應於上訴期間屆滿後二十
日內向本院補提理由書（均須按他造當事人之人數附繕本）「切
勿逕送上級法院」。
                              書記官  莊川億
中    華    民    國    98    年    7     月    1     日
附錄本案論罪科刑法條全文：
毒品危害防制條例第十條
施用第一級毒品者，處六月以上五年以下有期徒刑。
施用第二級毒品者，處三年以下有期徒刑。


司法院資訊處製作；財團法人民間司法改革基金會備份。
